【裁判字號】    97,審易,2160
【裁判日期】    980123
【裁判案由】    竊盜
【裁判全文】
臺灣桃園地方法院刑事判決            97年度審易字第2160號
公  訴  人  臺灣桃園地方法院檢察署檢察官
被      告  乙○○
指定辯護人  本院公設辯護人  陳瑞明
上列被告因竊盜案件，經檢察官提起公訴（97年度偵字第1642號
），本院判決如下：
    主  文
乙○○結夥三人以上竊盜，累犯，處有期徒刑柒月。
    事  實
一、乙○○前有違反廢止前麻醉藥品管理條例、贓物、違反藥事
    法、偽造文書、違反廢止前肅清煙毒條例、違反毒品危害防
    制條例、竊盜、侵占、強盜、過失致死、肇事逃逸等前科，
    其中於民國85年間，因違反廢止前麻醉藥品管理條例、偽造
    文書等案件，經本院以85年度訴字第1621號判決判處有期徒
    刑10月、1 年，應執行有期徒刑1 年8 月確定，復於86年間
    ，因違反廢止前肅清煙毒條例案件，經本院以86年度訴字第
    1699 號 判決判處有期徒刑3 年6 月確定，二案接續執行，
    於91年3 月28日假釋出監，嗣假釋遭撤銷，尚餘殘刑1 年5
    月15日。再於93年間，因施用毒品案件，經本院以93年度訴
    字第740 號判決判處有期徒刑10月、4 月，應執行有期徒刑
    1 年1 月確定，又於93年間因竊盜案件，經本院以93年度易
    字第894 號判決判處有期徒刑10月確定。前揭竊盜、施用毒
    品等罪與上開殘刑1 年5 月15日接續執行，於95年9 月8 日
    假釋出監，迄96年5 月1 日縮刑期滿，假釋未經撤銷而視為
    執行完畢（構成累犯）。
二、詎乙○○仍不知悔改，復與梁文宗及蔡明富（以上2 人由檢
    察官另案起訴）共同基於意圖為自己不法所有之犯意聯絡，
    結夥3 人於96年9 月21日凌晨某時，由蔡明富駕駛車牌號碼
    V7-9783 號貨車搭載梁文宗，而乙○○則自行騎乘機車，3
    人一同前往桃園縣蘆竹鄉○○村○○路937 巷6 號旁，共同
    從溫利添以籬笆圈圍之雞舍大門進入雞舍，徒手竊取甲○○
    所飼養於上址之雞隻約30隻，得手後，將之變賣得款新臺幣
    （下同）5 千餘元後朋分花用，嗣經甲○○調閱監視錄影畫
    面並記下車號，乃循線查獲。
三、案經臺灣桃園地方法院檢察署檢察官自動檢舉簽分偵辦後起
    訴。
    理  由
一、本案被告乙○○所犯之罪係屬刑事訴訟法第376 條第2 款之
    刑法第321 條第1 項第4 款之加重竊盜罪，其於準備程序中
    就被訴事實為有罪之陳述，爰依刑事訴訟法第284 條之1 規
    定獨任進行審判程序。
二、按傳聞法則之重要理論依據，在於傳聞證據未經當事人之反
    對詰問予以核實，乃予排斥，惟若當事人已放棄對原供述人
    之反對詰問權，於法院審判時表明同意該等傳聞證據可作為
    證據，基於證據資料愈豐富，愈有助於真實發現之理念，並
    貫徹刑事訴訟法修法加重當事人進行主義之精神，確認當事
    人對於證據能力有處分權之制度，傳聞證據經當事人同意作
    為證據，法院認為適當者，亦得為證據。另當事人於調查證
    據時，對於傳聞證據表示「沒有意見」、「不用再傳喚詰問
    」，而未於言詞辯論終結前聲明異議，應視為已有將該等傳
    聞證據採為證據之同意，此刑事訴訟法第159 條之5 定有明
    文。本案被告、辯護人於本院審理程序中已表示對卷內人證
    、書證、物證之證據能力均無意見，本院審理時，被告、辯
    護人對於被告以外之人於審判外之陳述之證據能力並未表示
    意見，迄本院辯論終結前，被告、辯護人亦未爭執本案證據
    之證據能力，依刑事訴訟法第159 條之5 第2 項之規定，應
    視為被告、辯護人已同意本案相關之傳聞證據均可作為證據
    ，本院斟酌本案卷內之證據並非非法取得，亦無證明力明顯
    過低之情形，且經本院於審判期日依法進行證據之調查、辯
    論，被告於訴訟上之程序權，已受保障，前揭各該證據，均
    得採為證據。
三、上揭犯罪事實，業據被告乙○○於偵訊中及本院審理時坦承
    不諱，核與證人即同案共犯蔡明富、梁文宗於偵訊中之證述
    及證人即被害人甲○○於警詢中指述情節相符，並有監視器
    翻拍照片2 張附卷可稽，足認被告之自白與事實相符，堪以
    採信。本件事證明確，被告犯行足堪認定，應依法論科。
四、核被告所為，係犯刑法第321 條第1 項第4 款之結夥3 人以
    上竊盜罪。被告乙○○與蔡明富、梁文宗之間，有犯意聯絡
    及行為分擔，皆為共同正犯。被告前曾受有如事實欄所述之
    犯罪科刑及執行情形，有臺灣高等法院被告前案紀錄表1 份
    在卷可憑，其受有期徒刑之執行完畢後，5 年以內故意再犯
    本件有期徒刑以上之罪，為累犯，應依刑法第47條第1 項之
    規定加重其刑。爰審酌被告不思循以正當管道換取財富，以
    此方式行竊，對社會治安危害甚鉅，並酌以被告之素行、竊
    得財物之價值、犯後尚能坦承犯行，並已賠償被害人之損失
    ，有本院辦理刑事案件電話記錄查詢表1 紙在卷可憑等一切
    情狀，量處如主文所示之刑，以示懲儆。
據上論斷，應依刑事訴訟法第284 條之1 、第299 條第1 項前段
，刑法第321 條第1 項第4 款、第28條、第47條第1 項判決如主
文。
本案經檢察官潘怡華到庭執行職務。
中    華    民    國    98    年    1     月    23    日
                    刑事庭  法  官  徐  培  元
以上正本證明與原本無異。
如不服本判決應於收受判決後10日內向本院提出上訴書狀，並應
敘述具體理由。其未敘述上訴理由者，應於上訴期間屆滿後20日
內向本院補提理由書 (均須按他造當事人之人數附繕本)「 切勿
逕送上級法院」。
                            書記官  施  春  祝
中    華    民    國    98    年    1     月    23    日
附錄本案論罪科刑法條全文
刑法第321條（加重竊盜罪）
犯竊盜罪而有左列情形之一者，處6 月以上、5 年以下有期徒刑
：
一  於夜間侵入住宅或有人居住之建築物、船艦或隱匿其內而犯
    之者。
二  毀越門扇、牆垣或其他安全設備而犯之者。
三  攜帶兇器而犯之者。
四  結夥三人以上而犯之者。
五  乘火災、水災或其他災害之際而犯之者。
六  在車站或埠頭而犯之者。
前項之未遂犯罰之。


司法院資訊處製作；財團法人民間司法改革基金會備份。
